utilities/dictionaries/ug_CN-China.aff
FLAG num
SFX 1202 Y 1
SFX 1202 د سىلا د
SFX 3213 Y 1
SFX 3213 ر سىلا ر
SFX 4562 Y 1
SFX 4562 ق ندۇ ق
SFX 2388 Y 1
SFX 2388 ز سىلا ز
SFX 142 Y 1
SFX 142 ك مەك ك
SFX 2651 Y 1
SFX 2651 م ندۇ م
SFX 855 Y 1
SFX 855 ل مەك ل
SFX 1401 Y 1
SFX 1401 ش نمىدى ش
SFX 2684 Y 1
SFX 2684 پ ڭا پ
SFX 3914 Y 1
SFX 3914 د رېن د
SFX 1665 Y 1
SFX 1665 س يسەن س
SFX 2979 Y 1
SFX 2979 ش يسەن ش
SFX 2685 Y 1
SFX 2685 ر قنىڭ ر
SFX 3362 Y 1
SFX 3362 س قنىڭ س
SFX 3054 Y 1
SFX 3054 ر لمەيمەن ر
SFX 630 Y 1
SFX 630 ش قنىڭ ش
SFX 1648 Y 1
SFX 1648 ش لما ش
SFX 3780 Y 1
SFX 3780 ق ىقلىرى ق
SFX 1826 Y 1
SFX 1826 م نمىدى م
SFX 2789 Y 1
SFX 2789 غ قنىڭ غ
SFX 3612 Y 1
SFX 3612 ى ۈرۈلمىگەن ى
SFX 2198 Y 1
SFX 2198 م ڭدىكى م
SFX 3881 Y 1
SFX 3881 ن ڭدىكى ن
SFX 676 Y 1
SFX 676 ق يسەن ق
SFX 4107 Y 1
SFX 4107 ا لاندى ا
SFX 2677 Y 1
SFX 2677 ڭ گىنى ڭ
SFX 1113 Y 1
SFX 1113 ك يسەن ك
SFX 232 Y 1
SFX 232 ن يسەن ن
SFX 1461 Y 1
SFX 1461 ق لما ق
SFX 2916 Y 1
SFX 2916 ك لما ك
SFX 1986 Y 1
SFX 1986 ت دنى ت
SFX 1821 Y 1
SFX 1821 ڭ ۋاتاتتىم ڭ
SFX 3097 Y 1
SFX 3097 ب تتىن ب
SFX 2998 Y 1
SFX 2998 ا ىزنى ا
SFX 2035 Y 1
SFX 2035 ا لىنىپ ا
SFX 4788 Y 1
SFX 4788 ڭ ۋېرىپتۇ ڭ
SFX 2745 Y 1
SFX 2745 ى ۇشىغا ى
SFX 3842 Y 1
SFX 3842 ش مى ش
SFX 4307 Y 1
SFX 4307 د لىنىپ د
SFX 3331 Y 1
SFX 3331 س لىنىپ س
SFX 1782 Y 1
SFX 1782 ك لىم ك
SFX 1879 Y 1
SFX 1879 ى ۇرغا ى
SFX 3036 Y 1
SFX 3036 ق مى ق
SFX 1164 Y 1
SFX 1164 ك مى ك
SFX 2628 Y 1
SFX 2628 ڭ ۋاتامسىز ڭ
SFX 276 Y 1
SFX 276 ل مى ل
SFX 452 Y 1
SFX 452 ڭ گىمۇ ڭ
SFX 2906 Y 1
SFX 2906 ق لىنىپ ق
SFX 4275 Y 1
SFX 4275 ق نىشىدىن ق
SFX 2184 Y 1
SFX 2184 ك لىنىپ ك
SFX 3416 Y 1
SFX 3416 ى ەتسىز ى
SFX 1765 Y 1
SFX 1765 ا ىساممۇ ا
SFX 1256 Y 1
SFX 1256 ا ىتىۋەتتى ا
SFX 62 Y 1
SFX 62 ش لمەك ش
SFX 3459 Y 1
SFX 3459 ش ۋەتتى ش
SFX 2442 Y 1
SFX 2442 ى ۇرۇۋاتىدۇ ى
SFX 3227 Y 1
SFX 3227 ى چىگە ى
SFX 3265 Y 1
SFX 3265 ا ىزمۇ ا
SFX 812 Y 1
SFX 812 ك لمەك ك
SFX 116 Y 1
SFX 116 ا ىسىدىن ا
SFX 1776 Y 1
SFX 1776 ى ۇرا ى
SFX 1549 Y 1
SFX 1549 ش قلاش ش
SFX 4480 Y 1
SFX 4480 ا ىسىدىلا ا
SFX 3887 Y 1
SFX 3887 س كچىمۇ س
SFX 3605 Y 1
SFX 3605 پ ۋەتسە پ
SFX 2271 Y 1
SFX 2271 ك لۇ ك
SFX 4360 Y 1
SFX 4360 غ قلاش غ
SFX 1486 Y 1
SFX 1486 پ ۋال پ
SFX 4784 Y 1
SFX 4784 ڭ ۋەتسىڭىز ڭ
SFX 3818 Y 1
SFX 3818 ى ۇرغانلار ى
SFX 2606 Y 1
SFX 2606 ا ىنىشىش ا
SFX 4909 Y 1
SFX 4909 ق لاق ق
SFX 2569 Y 1
SFX 2569 ك لاق ك
SFX 1251 Y 1
SFX 1251 ا ىماس ا
SFX 4479 Y 1
SFX 4479 ل ىسىدىن ل
SFX 1359 Y 1
SFX 1359 ا ىغىنىغا ا
SFX 2997 Y 1
SFX 2997 و ىسىدىن و
SFX 2573 Y 1
SFX 2573 ر شمەكتە ر
SFX 1255 Y 1
SFX 1255 ا ىشقا ا
SFX 1863 Y 1
SFX 1863 ا ىمنىڭ ا
SFX 4546 Y 1
SFX 4546 م نىمدىن م
SFX 4887 Y 1
SFX 4887 د لىرىڭىز د
SFX 4547 Y 1
SFX 4547 م نىڭغا م
SFX 198 Y 1
SFX 198 پ ۋەتتى پ
SFX 2856 Y 1
SFX 2856 ش ىشقا ش
SFX 869 Y 1
SFX 869 ى ۇرۇشنىڭ ى
SFX 3957 Y 1
SFX 3957 ن يسى ن
SFX 68 Y 1
SFX 68 ا ىنىش ا
SFX 2826 Y 1
SFX 2826 ا تىسى ا
SFX 697 Y 1
SFX 697 ا ەش ا
SFX 3924 Y 1
SFX 3924 ا داتماق ا
SFX 1083 Y 1
SFX 1083 ڭ ۋەتسە ڭ
SFX 512 Y 1
SFX 512 ڭ ۋال ڭ
SFX 4733 Y 1
SFX 4733 ش ىنىش ش
SFX 2094 Y 1
SFX 2094 ى ۇشىنى ى
SFX 4219 Y 1
SFX 4219 ل ىمنىڭ ل
SFX 3854 Y 1
SFX 3854 ك لىشىمىز ك
SFX 3700 Y 1
SFX 3700 ر شتۇرۇلۇپ ر
SFX 1862 Y 1
SFX 1862 م ىمنىڭ م
SFX 4765 Y 1
SFX 4765 و ىشقا و
SFX 2760 Y 1
SFX 2760 ر ندۈرمەك ر
SFX 3968 Y 1
SFX 3968 و ىمنىڭ و
SFX 1837 Y 1
SFX 1837 ر لماسلىق ر
SFX 3965 Y 1
SFX 3965 ا ىنىپلا ا
SFX 5 Y 1
SFX 5 ا ىلا ا
SFX 3109 Y 1
SFX 3109 ن يلىشىش ن
SFX 4271 Y 1
SFX 4271 ا ۇزغان ا
SFX 553 Y 1
SFX 553 ا ۇچە ا
SFX 3919 Y 1
SFX 3919 د راي د
SFX 3293 Y 1
SFX 3293 ى ۇرنى ى
SFX 4216 Y 1
SFX 4216 و ىنىش و
SFX 3170 Y 1
SFX 3170 ل ملارغا ل
SFX 624 Y 1
SFX 624 ى ەش ى
SFX 390 Y 1
SFX 390 ڭ ۋەتتى ڭ
SFX 1541 Y 1
SFX 1541 ق لماسلىق ق
SFX 790 Y 1
SFX 790 ا ىشاتتى ا
SFX 4916 Y 1
SFX 4916 م ڭىزما م
SFX 848 Y 1
SFX 848 ا ىمەك ا
SFX 3628 Y 1
SFX 3628 ش نمىسا ش
SFX 3005 Y 1
SFX 3005 پ ۋاتسا پ
SFX 3758 Y 1
SFX 3758 ق يالايدۇ ق
SFX 1357 Y 1
SFX 1357 ل ىلا ل
SFX 3940 Y 1
SFX 3940 ى ەيمىز ى
SFX 1477 Y 1
SFX 1477 ن ىلا ن
SFX 1356 Y 1
SFX 1356 و ىلا و
SFX 1250 Y 1
SFX 1250 ا ىمىزغا ا
SFX 2891 Y 1
SFX 2891 ق نىشماق ق
SFX 4573 Y 1
SFX 4573 ش مىزدىكى ش
SFX 3193 Y 1
SFX 3193 ش ڭلار ش
SFX 3474 Y 1
SFX 3474 ى ۇچە ى
SFX 4160 Y 1
SFX 4160 ا رات ا
SFX 156 Y 1
SFX 156 ا ىرىدا ا
SFX 4674 Y 1
SFX 4674 ت رات ت
SFX 2346 Y 1
SFX 2346 ا ۇقتىن ا
SFX 2607 Y 1
SFX 2607 ا ىنار ا
SFX 2820 Y 1
SFX 2820 ت دتىن ت
SFX 3147 Y 1
SFX 3147 ى ۈرۈلسە ى
SFX 2705 Y 1
SFX 2705 د رات د
SFX 1501 Y 1
SFX 1501 ق ڭلار ق
SFX 2010 Y 1
SFX 2010 ا ىرىنىلا ا
SFX 1972 Y 1
SFX 1972 ك ڭلار ك
SFX 29 Y 1
SFX 29 م ڭلار م
SFX 558 Y 1
SFX 558 ن ڭلار ن
SFX 2163 Y 1
SFX 2163 ڭ ۋالسىلا ڭ
SFX 129 Y 1
SFX 129 ي ڭلار ي
SFX 1397 Y 1
SFX 1397 ى ۇرغانىدى ى
SFX 2608 Y 1
SFX 2608 ل ىمىزغا ل
SFX 4257 Y 1
SFX 4257 ڭ ۋالساڭ ڭ
SFX 3925 Y 1
SFX 3925 ى چەك ى
SFX 793 Y 1
SFX 793 ڭ ۋاتسا ڭ
SFX 958 Y 1
SFX 958 ا ىرىدىمۇ ا
SFX 1895 Y 1
SFX 1895 ك للىرى ك
SFX 2345 Y 1
SFX 2345 ى ۇقتىن ى
SFX 791 Y 1
SFX 791 ا ىتىشىش ا
SFX 4787 Y 1
SFX 4787 ڭ ۋېلىشىدىن ڭ
SFX 2265 Y 1
SFX 2265 ل ملارنى ل
SFX 1098 Y 1
SFX 1098 ا ىغىنىنى ا
SFX 4592 Y 1
SFX 4592 ك لىلا ك
SFX 2389 Y 1
SFX 2389 ر سىدا ر
SFX 4817 Y 1
SFX 4817 م نىڭنى م
SFX 1877 Y 1
SFX 1877 ى ۇلۇپ ى
SFX 4485 Y 1
SFX 4485 ا ىرىچۇ ا
SFX 1752 Y 1
SFX 1752 ا تۇرۇپ ا
SFX 31 Y 1
SFX 31 پ ڭلار پ
SFX 2134 Y 1
SFX 2134 ر شمىغان ر
SFX 1659 Y 1
SFX 1659 ر زىغا ر
SFX 2413 Y 1
SFX 2413 ا ىماسلىقى ا
SFX 3941 Y 1
SFX 3941 ا ەيتتى ا
SFX 3292 Y 1
SFX 3292 ى ۇرۇۋالغان ى
SFX 2807 Y 1
SFX 2807 ا ساڭ ا
SFX 3114 Y 1
SFX 3114 ا ىۋال ا
SFX 4166 Y 1
SFX 4166 پ چەك پ
SFX 2070 Y 1
SFX 2070 ا ىلانغان ا
SFX 2806 Y 1
SFX 2806 ت ساڭ ت
SFX 1383 Y 1
SFX 1383 ا ىنىپتۇ ا
SFX 1346 Y 1
SFX 1346 چ ڭلار چ
SFX 1984 Y 1
SFX 1984 د ساڭ د
SFX 4962 Y 1
SFX 4962 ر ساڭ ر
SFX 4818 Y 1
SFX 4818 د نىڭمۇ د
SFX 3707 Y 1
SFX 3707 ز ساڭ ز
SFX 1624 Y 1
SFX 1624 ا ىغانىدىم ا
SFX 4229 Y 1
SFX 4229 ا ىقلاردىن ا
SFX 4714 Y 1
SFX 4714 ق يدىلا ق
SFX 3754 Y 1
SFX 3754 ن يدىلا ن
SFX 3747 Y 1
SFX 3747 ۇ ەش ۇ
SFX 4426 Y 1
SFX 4426 ۈ ەش ۈ
SFX 4248 Y 1
SFX 4248 ا ىتىپلا ا
SFX 2157 Y 1
SFX 2157 ا ىساقمۇ ا
SFX 3694 Y 1
SFX 3694 ر شماقچى ر
SFX 380 Y 1
SFX 380 ى ۇرۇشقا ى
SFX 4190 Y 1
SFX 4190 ى ەكلەرگە ى
SFX 2395 Y 1
SFX 2395 ى ەيتتى ى
SFX 4946 Y 1
SFX 4946 س شۇناسلىق س
SFX 1516 Y 1
SFX 1516 ا ەنمەك ا
SFX 4731 Y 1
SFX 4731 ا ىنىمىزنى ا
SFX 1534 Y 1
SFX 1534 ل نىڭمۇ ل
SFX 342 Y 1
SFX 342 م نىڭمۇ م
SFX 171 Y 1
SFX 171 ا ىش ا
SFX 3877 Y 1
SFX 3877 ى گۇ ى
SFX 1775 Y 1
SFX 1775 ى ۇرۇۋاتقان ى
SFX 825 Y 1
SFX 825 ا ۇچىلار ا
SFX 224 Y 1
SFX 224 ا ىغانلىقى ا
SFX 1600 Y 1
SFX 1600 م ڭلاردىن م
SFX 3357 Y 1
SFX 3357 ن ڭلاردىن ن
SFX 3733 Y 1
SFX 3733 ا تۇرۇل ا
SFX 3445 Y 1
SFX 3445 د ىش د
SFX 3946 Y 1
SFX 3946 ى ەلمىگەن ى
SFX 1082 Y 1
SFX 1082 ش ىش ش
SFX 788 Y 1
SFX 788 ا ىمىزنى ا
SFX 2378 Y 1
SFX 2378 ش كسىز ش
SFX 4523 Y 1
SFX 4523 ى ۇلد ى
SFX 2961 Y 1
SFX 2961 ت دىسى ت
SFX 1939 Y 1
SFX 1939 ل ىش ل
SFX 3786 Y 1
SFX 3786 م ىش م
SFX 2593 Y 1
SFX 2593 ى ەنمەك ى
SFX 1153 Y 1
SFX 1153 و ىش و
SFX 3072 Y 1
SFX 3072 ا غىچە ا
SFX 4293 Y 1
SFX 4293 ا مىسىمۇ ا
SFX 4302 Y 1
SFX 4302 ز لەرغۇ ز
SFX 439 Y 1
SFX 439 ت شتىن ت
SFX 4062 Y 1
SFX 4062 ل ماننىڭ ل
SFX 2101 Y 1
SFX 2101 ل نىنىڭ ل
SFX 731 Y 1
SFX 731 م نىنىڭ م
SFX 1136 Y 1
SFX 1136 د غىچە د
SFX 1656 Y 1
SFX 1656 د شتىن د
SFX 2229 Y 1
SFX 2229 ل ىمىزنى ل
SFX 4932 Y 1
SFX 4932 ز غىچە ز
SFX 4736 Y 1
SFX 4736 ن ىمىزنى ن
SFX 155 Y 1
SFX 155 ر شتىن ر
SFX 2696 Y 1
SFX 2696 ز شتىن ز
SFX 2795 Y 1
SFX 2795 س غىچە س
SFX 2630 Y 1
SFX 2630 ى ۈڭلار ى
SFX 4455 Y 1
SFX 4455 و ىمىزنى و
SFX 857 Y 1
SFX 857 س شتىن س
SFX 1200 Y 1
SFX 1200 ش غىچە ش
SFX 4984 Y 1
SFX 4984 ى چىلىقىدىن ى
SFX 2996 Y 1
SFX 2996 ا ىغانسېرى ا
SFX 1176 Y 1
SFX 1176 ا دۇ ا
SFX 2498 Y 1
SFX 2498 ش پسەن ش
SFX 2376 Y 1
SFX 2376 پ ڭلاردىن پ
SFX 728 Y 1
SFX 728 ت دۇ ت
SFX 1872 Y 1
SFX 1872 ڭ ۋېدى ڭ
SFX 4164 Y 1
SFX 4164 خ دۇ خ
SFX 1693 Y 1
SFX 1693 ش لمە ش
SFX 2441 Y 1
SFX 2441 ا ۇزماق ا
SFX 2447 Y 1
SFX 2447 م نىدەك م
SFX 294 Y 1
SFX 294 ا ىماقتا ا
SFX 2852 Y 1
SFX 2852 ا ىقلارغا ا
SFX 4133 Y 1
SFX 4133 ر شكۈچى ر
SFX 3967 Y 1
SFX 3967 ا ىمىزمۇ ا
SFX 2455 Y 1
SFX 2455 ل مىسىنى ل
SFX 2262 Y 1
SFX 2262 ل مىسىمۇ ل
SFX 4826 Y 1
SFX 4826 ق نلا ق
SFX 4555 Y 1
SFX 4555 ل نلا ل
SFX 2402 Y 1
SFX 2402 ن يىمىز ن
SFX 2832 Y 1
SFX 2832 ل پسەن ل
SFX 931 Y 1
SFX 931 م نلا م
SFX 4998 Y 1
SFX 4998 م پسەن م
SFX 2497 Y 1
SFX 2497 ن پسەن ن
SFX 3866 Y 1
SFX 3866 ش لغاندەك ش
SFX 2466 Y 1
SFX 2466 ك لمە ك
SFX 846 Y 1
SFX 846 ي پسەن ي
SFX 4805 Y 1
SFX 4805 ا ۇشى ا
SFX 1532 Y 1
SFX 1532 ى ۇرماقتا ى
SFX 711 Y 1
SFX 711 ر زىنى ر
SFX 4811 Y 1
SFX 4811 ى ۇتۇش ى
SFX 2915 Y 1
SFX 2915 ق لماسلىقى ق
SFX 1969 Y 1
SFX 1969 ڭ گۇ ڭ
SFX 2426 Y 1
SFX 2426 ا ىدىڭىزمۇ ا
SFX 1839 Y 1
SFX 1839 ق لغاندەك ق
SFX 4903 Y 1
SFX 4903 ك لغاندەك ك
SFX 2492 Y 1
SFX 2492 ا دۇرۇلماق ا
SFX 1545 Y 1
SFX 1545 پ ڭە پ
SFX 4813 Y 1
SFX 4813 ا وگراف ا
SFX 3933 Y 1
SFX 3933 ب تتا ب
SFX 1852 Y 1
SFX 1852 ر شتۇرغۇچى ر
SFX 4185 Y 1
SFX 4185 ۇ ەيتتى ۇ
SFX 1159 Y 1
SFX 1159 ى ۇشى ى
SFX 1543 Y 1
SFX 1543 ش لغانلىقى ش
SFX 2841 Y 1
SFX 2841 ق يدىغىنى ق
SFX 4832 Y 1
SFX 4832 ق ندىمۇ ق
SFX 2064 Y 1
SFX 2064 ن يدىغىنى ن
SFX 3718 Y 1
SFX 3718 ت رىدىكى ت
SFX 2109 Y 1
SFX 2109 م ندىمۇ م
SFX 4105 Y 1
SFX 4105 ر لايدىكەن ر
SFX 4889 Y 1
SFX 4889 ش لۇشىغا ش
SFX 2489 Y 1
SFX 2489 د رىدىكى د
SFX 3991 Y 1
SFX 3991 ا ىتىلىدۇ ا
SFX 744 Y 1
SFX 744 ا تىكى ا
SFX 1838 Y 1
SFX 1838 ق لغانلىقى ق
SFX 3080 Y 1
SFX 3080 ر زىمۇ ر
SFX 2446 Y 1
SFX 2446 ق نىكەن ق
SFX 2079 Y 1
SFX 2079 ا ىدىڭمۇ ا
SFX 45 Y 1
SFX 45 ا ىدا ا
SFX 2589 Y 1
SFX 2589 ا تىنىڭ ا
SFX 800 Y 1
SFX 800 ر شتۇرۇشماق ر
SFX 4173 Y 1
SFX 4173 ب تىنىڭ ب
SFX 4777 Y 1
SFX 4777 د ىدا د
SFX 376 Y 1
SFX 376 ى ۇرىدىغان ى
SFX 4585 Y 1
SFX 4585 ل ماققا ل
SFX 4807 Y 1
SFX 4807 ى ۇرۇلغانلىقى ى
SFX 639 Y 1
SFX 639 ا ىقىدا ا
SFX 145 Y 1
SFX 145 ا ۇق ا
SFX 3556 Y 1
SFX 3556 ا داشماق ا
SFX 971 Y 1
SFX 971 ى چىلىرىنىڭ ى
SFX 499 Y 1
SFX 499 ل ىدا ل
SFX 2527 Y 1
SFX 2527 ن ىدا ن
SFX 3202 Y 1
SFX 3202 ا غۇچى ا
SFX 823 Y 1
SFX 823 و ىدا و
SFX 3806 Y 1
SFX 3806 ى ۋازلىق ى
SFX 1505 Y 1
SFX 1505 س شا س
SFX 2833 Y 1
SFX 2833 ا ەشتۈرۈلمەك ا
SFX 2689 Y 1
SFX 2689 د غۇچى د
SFX 1137 Y 1
SFX 1137 ت شىش ت
SFX 798 Y 1
SFX 798 ش غۇچى ش
SFX 1305 Y 1
SFX 1305 د شىش د
SFX 1499 Y 1
SFX 1499 ك گۈچ ك
SFX 1009 Y 1
SFX 1009 ر شىش ر
SFX 2946 Y 1
SFX 2946 ز شىش ز
SFX 4228 Y 1
SFX 4228 ق ىقىدا ق
SFX 4020 Y 1
SFX 4020 م نىڭكىدىن م
SFX 2132 Y 1
SFX 2132 س شىش س
SFX 2546 Y 1
SFX 2546 م نچ م
SFX 2004 Y 1
SFX 2004 ا ىقلارنى ا
SFX 4964 Y 1
SFX 4964 ر زۇڭ ر
SFX 803 Y 1
SFX 803 ى چىلىقى ى
SFX 634 Y 1
SFX 634 ا ىچۇ ا
SFX 213 Y 1
SFX 213 ا ىرىگە ا
SFX 4742 Y 1
SFX 4742 ا ىلىقنىڭ ا
SFX 2969 Y 1
SFX 2969 ا تۇرۇلماق ا
SFX 2921 Y 1
SFX 2921 ا لاشقان ا
SFX 3101 Y 1
SFX 3101 ن پلىرى ن
SFX 8 Y 1
SFX 8 ى ۇق ى
SFX 762 Y 1
SFX 762 ش لۇشى ش
SFX 1920 Y 1
SFX 1920 ن يەن ن
SFX 1052 Y 1
SFX 1052 ا ىلىتىش ا
SFX 293 Y 1
SFX 293 ى يەن ى
SFX 4397 Y 1
SFX 4397 ا خانا ا
SFX 4792 Y 1
SFX 4792 ى ۋۇ ى
SFX 1998 Y 1
SFX 1998 ا ىنىۋاتىدۇ ا
SFX 3052 Y 1
SFX 3052 ق لۇشى ق
SFX 419 Y 1
SFX 419 ا ىساڭ ا
SFX 4287 Y 1
SFX 4287 ا مەي ا
SFX 1116 Y 1
SFX 1116 ا ىلانماق ا
SFX 1219 Y 1
SFX 1219 ى ۇرىمىز ى
SFX 4045 Y 1
SFX 4045 د مەي د
SFX 3048 Y 1
SFX 3048 ك لىدا ك
SFX 2056 Y 1
SFX 2056 د راپ د
SFX 4049 Y 1
SFX 4049 د مىگەن د
SFX 3494 Y 1
SFX 3494 ش مەي ش
SFX 2725 Y 1
SFX 2725 ا ىلە ا
SFX 2755 Y 1
SFX 2755 ش نماسلىق ش
SFX 4048 Y 1
SFX 4048 ش مىگەن ش
SFX 3326 Y 1
SFX 3326 ا ماستىن ا
SFX 92 Y 1
SFX 92 ش پلا ش
SFX 3516 Y 1
SFX 3516 ش لۇشىنى ش
SFX 4953 Y 1
SFX 4953 ر شقىلا ر
SFX 1663 Y 1
SFX 1663 ا با ا
SFX 1225 Y 1
SFX 1225 ك مەي ك
SFX 3031 Y 1
SFX 3031 ل مەي ل
SFX 4511 Y 1
SFX 4511 ڭ ۋالار ڭ
SFX 1688 Y 1
SFX 1688 ك مىگەن ك
SFX 4956 Y 1
SFX 4956 س شار س
SFX 4701 Y 1
SFX 4701 ى ەتتىم ى
SFX 677 Y 1
SFX 677 ا ىكتىن ا
SFX 937 Y 1
SFX 937 ك گۈچى ك
SFX 3258 Y 1
SFX 3258 ا ىغۇسى ا
SFX 4458 Y 1
SFX 4458 ل ىلە ل
SFX 3311 Y 1
SFX 3311 ت مەت ت
SFX 1552 Y 1
SFX 1552 ر شتۇرىدۇ ر
SFX 1793 Y 1
SFX 1793 ر شقاندىن ر
SFX 384 Y 1
SFX 384 ل پلا ل
SFX 877 Y 1
SFX 877 م پلا م
SFX 4624 Y 1
SFX 4624 ى گۈچى ى
SFX 349 Y 1
SFX 349 ن پلا ن
SFX 2337 Y 1
SFX 2337 پ ۋالغاندىن پ
SFX 1755 Y 1
SFX 1755 ن يت ن
SFX 1904 Y 1
SFX 1904 ش قىدىن ش
SFX 1590 Y 1
SFX 1590 ا لىرىدا ا
SFX 369 Y 1
SFX 369 ي پلا ي
SFX 3041 Y 1
SFX 3041 ق ماستىن ق
